臺灣臺南地方法院交通事件裁定　　　　 96年度交聲字第946號
移送機關　　交通部公路總局嘉義區監理所台南監理站
異議人即　　甲○○
受處分人
上列受處分人因違反道路交通管理處罰條例案件，對於交通部公
路總局嘉義區監理所台南監理站民國96年10月17日所為之裁決處
分（處分案號：嘉監南字第裁74-S00000000號），聲明異議，本
院裁定如下：
    主  文
異議駁回。
    理  由
一、原處分意旨略以：異議人即受處分人甲○○（下稱異議人）
    ，駕駛所有之車牌號碼2S-6216自用一般小客車，於民國（
    下同）96年9月19日10時15分許，在台南市○○路○段，因
    佔用機慢車優先道行駛，在多車道不依規定駕車，經台南市
    警察局第三分局土城派出所員警查獲，以違反道路交通管理
    處罰條例第45條第4款製單舉發，嗣原處分機關即交通部公
    路總局嘉義區監理所台南監理站，以異議人違規事實明確，
    乃依道路交通管理處罰條例第45條第4款及第63條第1項第1
    款之規定，裁處異議人罰鍰新台幣（下同）900元整並記違
    規點數1點。
二、本件聲明異議意旨略以：機慢車優先道，顧名思義係駕駛人
    駕車行駛時，必須讓機慢車優先，異議人於上揭時、地駕車
    行經安明路段時，當時並無機慢車，只是因路上車多，異議
    人開車速度較慢，才會行駛在沒有機慢車狀況下的機慢車優
    先道，以免檔到後面開的較快的汽車，一直被超車，造成危
    險。又道路交通安全規則第95條第2項規定: 四輪以上汽車
    在劃有快慢車道分隔線之道路行駛，除起駛、準備轉彎、準
    備停車或臨時停車外，不得行駛慢車道。此規則內容是指慢
    車道，但根據道路交通安全規則第98條規定，「汽車在同向
    二車道以上之道路 (車道數計算，不含車種專用車道、機車
    優先道及慢車道)，除應依標誌或標線之指示行駛外，並應
    遵守下列規定」，證明機車優先道不等同於慢車道，因此依
    照警員之事實陳述『佔用機慢車優先道行駛』一語可知異議
    人並未違反道路交通安全規則第95條第2項規定中之慢車道
    相關規定。再者，道路的指標對用路人很重要的，路面上寫
    著禁行機車就代表機車不能開在這條路上，公車專用就代表
    只有公車能夠使用，這是很明確的，機慢車優先道本是好意
    要讓機慢車優先的，卻造成警員與汽車駕駛雙方的認知誤會
    ，若法院認定異議人依道路標字『機慢車優先道』讓機慢車
    優先行駛，並未影響任何機慢車路權下，仍屬違規，需罰款
    900元，就表示公務人員劃設道路標字『機慢車優先道』蓄
    意誤導異議人且造成異議人違規受罰損失，此損失為公務人
    員造成異議人損失，異議人將申請國家賠償，以賠償此項損
    失等語。
三、按「四輪以上汽車在劃有快慢車道分隔線之道路行駛，除起
    駛、準備轉彎、準備停車或臨時停車外，不得行駛慢車道。
    但設有快慢車道分隔島之道路不在此限。」道路交通安全規
    則第95條第2項定有明文。又按「汽車駕駛人，爭道行駛有
    在多車道不依規定駕車情形者，處新臺幣六百元以上一千八
    百元以下罰鍰。」道路交通管理處罰條例第45條第1項第4款
    定有明文。
四、經查：
（一）移送機關指稱異議人於上揭時、地駕駛上述自用一般小客
      車占用機慢車優先道行駛一節，業為異議人不爭執，並有
      台南市警察局南市警交字第S00000000號舉發違反道路交
      通管理事件通知單一紙附卷可參，自足信為真實。
（二）按「機車優先車道標線，用以指示機器腳踏車優先行駛之
      車道，其他車種除起步、準備停車、臨時停車或轉向外，
      不得橫跨或占用行駛。」道路交通標誌標線號誌設置規則
      第174條之1定有明文。由異議人自陳於前揭時、地駕駛上
      述自用一般小客車占用機慢車優先道行駛，係因行車速度
      緩慢，為避免影響後方車輛之行使等語可知，異議人駕駛
      上述自用一般小客車占用機慢車優先道行駛，顯非因起步
      、準備停車、臨時停車或轉向外之行為所致，因此，異議
      人於上揭時、地有在多車道不依規定駕車之情形，堪可認
      定。異議人陳稱「機慢車優先車道」僅係機慢車得優先行
      使，並不代表非機慢車不得行駛於該車道云云，顯係誤解
      該標線之定義，不足採信。
五、綜上所述，本件異議人於上揭時、地，有在多車道不依規定
    駕車之違規行為之事實，既堪認定，則原處分機關即移送機
    關交通部公路總局嘉義區監理所台南監理站，據此並引用上
    開道路交通管理處罰條例第45條第1項第4款及第63條第1項
    第1款等規定，裁處異議人罰鍰900元，並記違規點數一點，
    於法即無不當。本件異議經核並無理由，故應予以駁回。
六、據上論斷，應依道路交通案件處理辦法第19條，裁定如主文
    。
中　　華　　民　　國　　96　　年　　10　　月　　31　　日
                      交通法庭  法　官  陳淑勤
以上正本證明與原本無異
如不服本裁定應於送達後五日內向本院提出抗告狀
                                書記官  陳金堂
中　　華　　民　　國　　96　　年　　10　　月　　31　　日
